【裁判字號】    89,上訴,2612
【裁判日期】    890411
【裁判案由】    毒品危害防制條例
【裁判全文】
臺灣高等法院刑事判決                          八十九年度上訴字第二六一二號
    上  訴  人
    即  被  告  甲○○
    指定辯護人  本院公設辯護人
右被告因違反毒品危害防制條例案件，不服臺灣桃園地方法院八十九年度訴字第二三
九號，中華民國八十九年四月十一日第一審判決（起訴案號：臺灣桃園地方法院檢察
署八十八年度偵字第一五九九八號），提起上訴，本院判決如左：
        主  文
原判決撤銷。
甲○○連續販賣第二級毒品，處有期徒刑柒年陸月。
扣案第二級毒品安非他命貳包（淨重三五．四六公克、包裝重一．○七公克）沒收銷
毀，扣案七星牌香煙盒壹個、塑膠夾鏈袋拾個、犯罪所得之財物新台幣萬壹仟元沒
收，犯罪所得之財物新台幣萬壹仟元如全部或一部不能沒收時，以其財產抵償之。
        事  實
一、甲○○前有多次違反麻醉藥品管理條例之犯罪紀錄，均未執行完畢，其中因販賣
    化學合成麻醉藥品安非他命，而於民國（下同）八十四年六月十四日經臺灣板橋
地方法院判處有期徒刑四年，經本院、最高法院駁回上訴，於八十五年一月十一
    日確定，送監執行後，於八十七年四月十三日假釋付保護管束，假釋期間猶不知
    悔改，基於意圖營利之概括犯意，以其號碼為0000000000號之行動電
    話為聯絡工具，於八十八年十月初某日、及同年月十八日，連續二次在桃園縣平
    鎮市○○路五二巷二一號乙○○居處，分別以新臺幣（下同）一萬三千元、一萬
    八千元之價格，販賣第二級毒品安非他命各約十五公克、二十多公克予乙○○，
    總計甲○○販賣第二級毒品安非他命所得為三萬一千元。嗣於八十八年十月二十
    日下午九時四十分許，警方於前址查獲乙○○施用第二級毒品安非他命，並起出
    乙○○於八十八年十月十八日向甲○○購得之部分第二級毒品安非他命二十三包
    （重約二十三．四公克），適時甲○○因意圖販賣毒品乃攜帶裝置於其所有之七
    星牌香煙盒內之第二級毒品安非他命二包（淨重三五．四六公克、包裝重一．○
    七公克），及販賣分裝第二級毒品安非他命所用之塑膠夾鏈袋十個前來乙○○居
    住處，為警當場查獲，並扣得上開甲○○所有上開第二級毒品安非他命及供犯罪
    所用之包裝用之七星牌香煙盒一個、塑膠夾鏈袋十個。
二、案經桃園縣警察局中壢分局報請臺灣桃園地方法院檢察署檢察官偵查起訴。
        理  由
一、上訴人即被告甲○○於原審矢口否認有何販賣安非他命之行為，其先於警訊及偵
    查初訊中辯稱：於乙○○配偶周玉萍住處討論壽險計劃書，為爭取保險業績，才
    應乙○○要求，於查獲當日下午八時許，在幼獅工業區向一真實姓名不詳，綽號
    「老Ｋ」之男子取得扣案之安非他命，擬轉交予乙○○，之前並不認識綽號「老
    Ｋ」其人云云；被告於偵查複訊時則稱：為爭取保險業績曾為乙○○向綽號「老
    Ｋ」之男子拿二次安非他命，八十八年十月十八日那一次在幼獅工業區拿安非他
    命，為警查獲當天在周玉萍家中，周玉萍委託其轉交與乙○○云云；嗣於原審審
    理中改稱：伊本人向綽號「老Ｋ」者購入安非他命施用，通常在幼獅工業區○○
    ○道附近交易，為警查獲當天起出之安非他命即甫向「老Ｋ」購得擬供己施用，
    而非擬轉讓予乙○○，當天之所以前往乙○○住處，係因伊與周玉萍感情甚篤，
    以乾兄妹相稱，而周玉萍小孩生病，伊才急著去找乙○○云云。惟查，被告右揭
    二次販賣安非他命之犯行，迭據證人乙○○於警偵訊及審理中指述不移，雖其歷
    次關於販賣時間、次數及價格之陳述，略有差異（於警訊中供承自八十八年八月
    底至同年十月十八日間購買三次，每次價格分別為五千元、一萬三千元、一萬五
    千元；於偵查中則稱自八十八年八月底至同年十月十八日間購買二次，價格分別
    為一萬五千元、約二萬元；於原審法院審理中則稱自八十八年十月初起至同年月
    十八日止購買二次，價格分別為一萬三千元、一萬八千元），然人之記憶每隨時
    間場所之不同而有強弱之分，陳述內容亦不免因訊問者之技巧有異而有所不同，
    歷次陳述有所不同，為人情之常，乙○○多次證詞，其差異均在合理之容許誤差
    範圍內，自有其證據價值，況且，證人乙○○為警查獲時，身上確有第二級毒品
    安非他命二十三包（重約二十三‧四公克，經法務部調查局鑑定為包裝重六．四
    四公克，淨重十五．九九公克，見本院卷內所附臺灣桃園地方法院八十九年十月
    六日桃院丁刑節八六訴一六一九字二八六二四號函附之法務部調查局陸(一)字第
    八九０七二三一七號檢驗通知書），核與乙○○所供向被告購買第二級毒品安非
    他命數量相符，且乙○○因施用安非他命，被查獲後之尿液經檢驗有安非他命之
    反應，乙○○並因此被判處罪刑，此有臺灣桃園地方法院八十六年訴字第一六一
    九號判決可稽（該判決附於本院卷內），足見乙○○確有施用安非他命之行為，
    其所證實堪採信。又被告曾有販賣安非他命前科，此有本院被告全國前案紀錄表
    可稽（見原審卷第四頁），並為被告所是認（見偵查卷八十八年十一月十日訊問
    筆錄），被告為警查獲時所攜帶前往乙○○住處之藥物二包（裝置於七星牌香菸
    盒內），經鑑定亦係第二級毒品安非他命（淨重三五．四六公克、包裝重一．○
    七公克），亦有法務部調查局八十九年三月十六日（八九）陸字第八九○一四二
    八六號函在卷可稽（見原審卷第三十五頁），並有供販賣第二級毒品時常用之塑
    膠夾鍊袋十個扣案足資佐證，苟被告並非意在販賣第二級毒品安非他命與乙○○
    圖利，以被告曾因販賣化學合成麻醉藥品安非他命而經判決處刑，現在假釋期間
    之身分（判決科刑之時間刑度，詳見理由三），實難想像何以甘冒重大刑責之風
    險，隨身無端攜帶大量第二級毒品安非他命及塑膠夾鍊袋四處行走。被告或辯稱
    為爭取保險業績而受乙○○或周玉萍之託向不相識之綽號「老Ｋ」男子取得第二
    級毒品安非他命轉交，或辯稱所攜帶之第二級毒品安非他命乃伊自行向綽號「老
    Ｋ」者購買，與乙○○無關云云，所辯自相齟齬矛盾，所稱為爭取保險業績而為
    他人運輸毒品，更違經驗法則；況且被告於查獲當天根本不曾前往證人周玉萍
    住處等節，復經證人周玉萍結證在卷（見原審卷第三十九頁），被告既自陳與證
    人周玉萍感情甚篤，以乾兄妹相稱，則證人周玉萍所供證詞，堪信屬實，是則，
    被告既不曾前往周玉萍住處，如何為爭取保險業績，於周玉萍住處收受綽號「老
    Ｋ」所交付之第二級毒品安非他命？又如何於周玉萍住處接獲乙○○電話通知前
    往幼獅工業區與「老Ｋ」接洽，收受第二級毒品安非他命？更無從獲知周玉萍小
    孩生病，前往乙○○住處告知。顯見被告上開所辯均無非卸責之詞，委無足採。
    被告於八十八年十月初某日及十月十八日二次販賣第二級毒品安非他命予乙○○
    既遂之犯行，已足認定。又依被告於警訊所述，其於被查獲當日（八十八年十月
    二十日）係攜帶安非他命欲給乙○○，顯見是日被告係意圖販賣安非他命予乙○
    ○，亦堪認定。至於被告販賣第二級毒品之時間、次數及價格數量等事實，因證
    人乙○○迭次證詞略有出入，基於罪疑惟輕之原則，以所陳述中最有利於被告者
    （時間最短、次數及價格最少）即證人乙○○於原審所陳述者如事實所述為認定
    之基準，附此敘明。
二、按安非他命為毒品危害防制條例規定之第二級毒品，該條例第二條第二項第二款
    定有明文，被告二次販賣安非他命所為，核犯該條例第四條第二項之販賣第二級
    毒品罪。其二次販賣安非他命前後持有安非他命之低度行為為販賣安非他命之高
    度行為所吸收，不另論罪。二次販賣安非他命之犯行，時間緊接、手段相同，顯
    係基於概括之犯意，二次觸犯犯罪構成要件相同之罪名，應論以連續犯一罪，並
    加重其刑（無期徒刑部分不得加重）。被告於被查獲當日意圖販賣而持有安非他
    命，係犯毒品危害防制條例第五條第二項之罪，該次持有安非他命之犯行，與前
    二次販賣安非他命而持有安非他命之犯行，亦有連續犯之關係，屬裁判上一罪，
    因前二次販賣安非他命而持有安非他命之犯行為販賣安非他命之犯行所吸收，不
    另論罪，故被告於被查獲當日持有安非他命之犯行亦不另論罪。
三、原審予以論罪科刑，固非無見，惟原判決對於被告被查獲當日係意圖販賣安非他
    命之犯行及該次犯行與前二次販賣犯行之關係如何，未於理由中敘明，僅泛言被
    告多次販賣安非他命犯行云云，容有未洽，被告提起上訴，空言指摘原判決不當
    ，固無可採，惟原判決既有可議，應予撤銷改判，審酌被告前有多次違反麻醉藥
    品管理條例之犯罪紀錄，均未執行完畢，其中因販賣列為化學合成麻醉藥品管理
    之安非他命，而於八十四年六月十四日經臺灣板橋地方法院判處有期徒刑四年，
    經本院、最高法院駁回上訴，於八十五年一月十一日確定，送監執行後，於八十
    七年四月十三日假釋付保護管束，有臺灣桃園地方法院被告全國前案紀錄表一紙
    在卷足按，於假釋期間，不僅未能潔身自愛，竟於施用毒品之外，又流毒他人，
    數量甚多，妨害國民健康至鉅等一切情狀，判處有期徒刑七年六月，扣案安非他
    命二包（淨重三五．四六公克，包裝重一．○七公克）為被告意圖販賣予乙○○
    而持有之物，係查獲之第二級毒品，依毒品危害防制條例第十八條第一項前段規
    定宣告沒收銷毀。扣案七星牌香煙盒壹個、塑膠夾鏈袋拾個係被告所有供販賣第
    二級毒品安非他命所用之物，及被告販賣安非他命所得（依前之所述以乙○○所
    述中最有利於被告者計算）三萬一千元，依同條例第十九條第一項規定，宣告沒
    收，如全部或一部不能沒收時，以其財產抵償之。
四、被告經合法傳喚，無正當理由不到庭，爰不待其陳述，逕行判決，併此敘明。
據上論斷，應依刑事訴訟法第三百六十九條第一項前段、第三百六十四條、第二百九
十九條第一項前段、第三百七十一條，毒品危害防制條例第四條第二項、第十八條第
一項前段、第十九條第一項，刑法第十一條、第五十六條，判決如主文。
本案經檢察官鄭富銘到庭執行職務。
中    華    民    國    八十九    年       十二     月      二十一      日
                             臺灣高等法院刑事第二十二庭
                                 審判長法  官  許  正  順
                                       法  官  胡  方  新
                                       法  官  林  明  俊
右正本證明與原本無異。
如不服本判決應於收受送達後十日內向本院提出上訴書狀，其未敘述上訴之理由者並
得於提起上訴後十日內向本院補提理由書（均須按他造當事人之人數附繕本）。
                                       書記官  蕭  進  忠
中    華    民    國    八十九    年      十二      月       二十二     日
附論罪科刑依據之法條：
毒品危害防制條例第四條第二項：
製迼、運輸、販賣第二級毒品者，處無期徒刑或七年以上有期徒刑，得併科新台幣七
百萬元以下罰金。


司法院資訊處製作；財團法人民間司法改革基金會備份。
